【裁判字號】    99,交聲,3103
【裁判日期】    991208
【裁判案由】    聲明異議
【裁判全文】
臺灣高雄地方法院交通事件裁定        99年度交聲字第3103號
原處分機關  高雄市政府交通局
代  表  人  王國材
異  議  人
即受處分人  田俊宏
上列異議人即受處分人因違反道路交通管理處罰條例案件，對於
高雄市政府交通局民國99年10月26日所為高市交裁字第裁32-B00
000000號、第裁32-B00000000號裁決聲明異議，本院裁定如下：
    主  文
異議駁回。
    理  由
一、原處分機關略以：異議人即受處分人田俊宏（下稱異議人）
    於民國98年11月15日凌晨1 時45分許，騎乘車牌號碼H9B-08
    7 號重型機車，連續在行經高雄市○○○路與明誠路口、中
    華一路與慶豐街口之均有燈光號誌管制之交岔路口時闖紅燈
    ，經警攔停舉發，爰分別依道路交通管理處罰條例（下稱道
    交條例）第53條第1 項、第63條第1 項規定，各裁處罰鍰新
    臺幣（下同）2,700 元，並各記違規點數3 點之處分等情。
二、聲明異議意旨略以：伊於98年11月15日凌晨1 時45分駕駛車
    號H9B-087 號機車，行經中華- 明誠路口、中華- 慶豐街口
    ，遭警員舉發，並在同一時間連續開二張罰單，請求併案處
    理。原處分機關共裁罰伊5,400 元，伊認裁罰不當，依法聲
    明異議。
三、按道交條例所謂車輛，指在道路上以原動機行駛之汽車或以
    人力、獸力行駛之車輛，其中汽車包括機器腳踏車。汽車駕
    駛人，行經有燈光號誌管制之交岔路口闖紅燈者，處1,800
    元以上5,400 元以下罰鍰，並記違規點數3 點，道交條例第
    3 條第8 款、第53條第1 項、第63條第1 項第3 款分別定有
    明文。
四、經查，異議人於98年11月15日凌晨1 時45分許，騎乘車牌號
    碼H9B-087 號重型機車，行經高雄市○○○路與明誠路時，
    與另3 部機車集體闖紅燈直行，適為駕車值勤警員發現，隨
    即開啟警示燈及蒐證器尾隨其後，惟上開共4 部機車均加速
    逃逸，沿中華一路直行，行經中華一路與慶豐街口時，異議
    人騎乘上開機車再度闖紅燈直行，另3 部機車則闖紅燈右轉
    ，警員持續駕車尾隨異議人騎乘之機車，追緝至高雄市○○
    區○○路始攔停異議人，遂分別掣單舉發異議人駕車闖越中
    華一路與明誠路口、中華一路與慶豐街口之紅燈等2 次交通
    違規行為，均經異議人簽收，且經高雄市政府交通局就異議
    人上開2 行為分別為前揭處分等情，有高雄市政府警察局保
    安警察大隊99年11月17日高市警保大一字第0990010607號函
    所附警員職務報告1 份、蒐證光碟1 片及其翻拍照片6 張、
    高雄市政府警察局98年11月15日高市警刑字第B00000000 號
    、第B00000000 號舉發違反道路交通管理事件通知單（下稱
    舉發通知單）各1 張、高雄市政府交通局99年10月26日高市
    交裁字第裁32-B00000000號、第裁32-B00000000號裁決書各
    1 份、電子地圖1 紙在卷可稽，堪以認定。而上開中華一路
    與明誠路口、中華一路與慶豐街口之距離固非甚遠，且異議
    人前後2 次違規時間甚為接近，然異議人確有連續闖越2 次
    紅燈之行為，則警員據此分別舉發，原處分機關分別裁處，
    殆無疑義。異議人辯稱：原處分裁罰不當，請求併案處理云
    云，於法無據，自難採認。
五、末查，本件2 張舉發通知單所載應到案日期均為98年11月30
    日前，而異議人均未於期限內自動繳納罰款，且逾越應到案
    日期60日以上，經原處分機關於99年10月26日逕行裁決等情
    ，有上開舉發通知單2 張、高雄市政府交通局移送書1 份可
    參。而異議人於前揭時、地，有駕車行經有燈光號誌管制之
    交岔路口時闖紅燈之交通違規行為共2 次，事證明確，堪以
    認定。原處分機關分別依道交條例第53條第1 項、第63條第
    1 項及違反道路交通管理事件統一裁罰基準表中「機器腳踏
    車駕駛人，行經有燈光號誌管制之交岔路口闖紅燈，逾越應
    到案期限60日以上，繳納罰鍰或逕行裁決處罰者，罰鍰基準
    為2,700 元」之規定，就上開2 次交通違規行為各裁處異議
    人罰鍰2,700 元，並各記違規點數3 點，合計罰鍰共5,400
    元，違規點數6 點之處分，核無違誤。異議人請求撤銷原處
    分云云，於法無據，不應准許。是本件聲明異議為無理由，
    應予駁回。
六、據上論斷，依道路交通事件處理辦法第18條，裁定如主文。
中    華    民    國    99    年    12    月    8     日
                  交通法庭  法  官  毛妍懿
以上正本證明與原本無異。
如不服本裁定，應於收受送達後5 日內向本院提出抗告狀。
中    華    民    國    99    年    12    月    10    日
                            書記官  林晏光

司法院資訊處製作；財團法人民間司法改革基金會備份。
